CONTACTO

(+58) 424 217-51-02



Caracas, Venezuela



cesarce735@gmail.com



linkedin.com/in/cesarcodev

HABILIDADES

JavaScript	••••
CSS	••••
HTML	••••
PHP	••••
MYSQL	••••
WordPress	$\bullet \bullet \bullet \circ \circ$
Laravel	\bullet \bullet \circ \circ
PostgreSQL	$\bullet \bullet \bullet \circ \circ$
Git	$\bullet \bullet \bullet \circ \circ$
React	\bullet \circ \circ \circ
Node Js	• • • • •

CÉSAR CASTAÑEDA

Programador Web.

Licenciado en Computación con +4 años de experiencia en desarrollo web. Tengo conocimientos de PHP, JavaScript, NodeJs, HTML, CSS, Wordpress.

Aspiro aportar mis habilidades y conocimientos, al igual que aprender de ustedes para continuar desarrollando buenas practicas y conociendo diferentes conceptos dentro del área profesional.

EXPERIENCIA LABORAL

Analista Programador de Aplicaciones Web Avanzado - Seguros Horizonte S.A

Febrero 2018 a Noviembre 2021

Brindar soluciones de sitios web e intranet de la empresa, desarrollada bajo WordPress.

Desarrollar e implementar sistemas web desarrollados con PHP, aplicando mantenimiento y mejoras de ser requeridos.

Desarrollador Web Full Stack - TeamDigital

Abril 2021 a Abril 2022

Desarrollo y diseño de Landings Pages en Wordpress.

Manejo de Plantillas de Wordpress.

Aplicaciones Web con Laravel.

Sistema web en React.js y NodeJs.

Análisis, diseño, creación y consumo de API con Node js, Maquetado Web

Programador Web Full Stack - Labotec Peru S.A.C

Julio 2022 - actualidad -

Líder de equipo en el proyecto "Punto Rojo",

Desarrollo del sistema con HTML, CSS, Javascript y PHP nativo.

Creación y mantenimiendo de base de datos MySql.

Mantenimiento de APIs desarrolladas en PHP y probadas con Postman

EDUCACIÓN

Universidad Nueva Esparta. Sede Centro.

Licenciatura en Computación.- Marzo 2020